---
title: calculate
author: Qiyu
date: '2019-05-15'
slug: calculate
categories: []
tags: []
---
☁️☁️很喜欢今天的天气哈哈哈，心情极佳，适宜学习。

R有计算器的功能，今天正好没有特别多的事情，就围绕R的基本运算展开，对各种计算方式进行一些尝试和练习。
    
**主要包括**：

四则运算、数字计算、比较计算、逻辑计算、数组计算、排列组合计算、累积计算、两个数组计算。

Now,start!   🚗🚗🚗

- **四则运算**：

加减乘除，以及余数、整除、绝对值、判断正负之类的。
```{r}
a<-21;b<-8
#加减乘除
a+b;a-b;a*b;a/b
#余数.整除
a%%b;a%/%b
#绝对值
abs(b)
abs(-a)
#判断正负,-1表示是负数，1代表是正数，0代表0
sign(-2:4)
```
- **数学计算**：

幂，自然常用e的幂，平方根，对数
```{r}
a<-9;b<-4;c<-7
#幂
a^b;a^-b;c^(c/7)
#自然常数e
exp(1)
exp(4)
#平方根
sqrt(b)
#以2为底的对数
log2(b)
#自定义底的对数
log(b,base=2) #以2为底的对数
#指数对数操作
log(a^b,base = a)
log(exp(3))
```
- **比较计算**：==,<,>,!=,<=,>=,isTRUE,identical
```{r}
a<-10;b<-5
#判断是否为TRUE（这个其实没太懂是什么意思）
isTRUE(a);isTRUE(!a)
#精确比较两个对象
identical(1,as.integer(1))
identical(NaN, -NaN)
```
- **逻辑运算**

&/|：与/或；&&, ||, xor（这个有不明白的地方，之后再看一看）
```{r}
x<-c(0,1,0,1)
y<-c(0,0,1,1)
#只比较第一个元素 &&, ||
x && y;x || y
x & y;x | y
#异或
xor(x,y);xor(x,!y)
```
- **约数计算**

  这个很简单，就只把一些函数列在这里：【向上取整】ceiling()；【向下取整】floor();【取整数】trunc();【四舍五入】round();【四舍五入】round(数字，保留多少位小数)；【四舍五入，保留前2为整数】signif()

- **数组计算**
```{r}
d<-seq(1,10,2);d #从1-10，隔2个单位取一个数
#求最大值，最小值，范围range
max(d);min(d);range(d)
#求和，均值,中位数
sum(d)
mean(d)
median(d)
#加权平均
weighted.mean(d,rep(1,5))
#连乘
prod(1:5)
```
- **排列组合计算**：阶乘、组合、排列
```{r}
#5！的阶乘
factorial(6)
#列出从5个中选出3个的组合所有项
combn(5,3)
```
- **累积计算**
```{r}
#累加
cumsum(1:5)
#累乘
cumprod(1:5)
```
- 两个数组计算：交集，并集，差集，数组是否相等，取唯一，查匹配元素的索引，找重复元素索引
```{r}
x<-c(9:20,1:5,3:7,0:8);x
y<-1:10;y
#交集
intersect(x,y)
#并集
union(x,y)
#差集，从x中排除y
setdiff(x,y)
#判断是否相等
setequal(x, y)
#取唯一
unique(c(x,y))
#找到x在y中存在的元素的索引
which(x %in% y)
which(is.element(x,y))
#找到重复元素的索引
which(duplicated(x))
```

