---
title: ggplot2--第一次练习
author: Qiyu
date: '2019-06-01'
slug: 20190601ggplot2
categories: []
tags: []
---
## 👧今天的学习任务如下：

### ***基本任务：***
大致对ggplot2有一定的了解。

### ***重点学习：***
- 关于**分组作图**的内容。
- 参数在aes内和外的区别
- 使用color与fill
- 分面作图 facet_grid()


## 一、初步认识【课堂&搜索查询&初体验】
ggplot2和plot都是作图包，但是ggplot2更加优秀。

（1）它作出的图比plot美观

（2）比plot更有逻辑

### ggplot2的理念
- 核心理念是：将绘图与数据分离（逻辑很清晰）
- 有命令式作图的调整函数，可以随时更换参数来调整图形，更具灵活性
> 来源于一个还不错的教程

### ggplot2的逻辑
- ggplot2是按图层叠加作图的，通过+号叠加，越到后面图层越高
- ggplot2作图符合人的认知，有明确的起点和终点，由ggplot开始作图，可以在后面的任一叠加函数停止作图

   So，一个**具有诚意的、良心的**ggplot2的作图应该是这样子的：ggplot(data,aes(x,y))+geom_xx()+annotate()+labs()+facet_grid()+...不断添加函数，丰富内容，labs标题，facet_grid()封面

## 二、重点学习任务——start！

## 作图类型
有很多种类型的图表可供选择，比如：散点图、线图、柱状图、直方图、密度图、箱线图等等等等
```{r}
library(ggplot2)
#这里就举一个例子：密度图
ggplot(mtcars,aes(mpg))+geom_density()
```

## 重点一：分类作图❗️❗️
这里要用到：factor
```{r}
 #选择分类变量为vs
ggplot(mtcars,aes(wt,mpg,color=factor(vs)))+geom_point()
```

### A question !!

理想状态下，我们选择的变量是分类变量，但是存在一个**疑惑**:如果是**连续型的变量**如何处理？如何体现在图表上？

【此处省略艰难搜索寻找答案的过程】

根据查到的一些资料和视频，得到了相对科学的解决方法👇

比如使用渐变色标尺
```{r}
#解析：wt作为x轴，mpg作为y轴，color-qsec作为染色依据，即分类原则，而qsec是一个连续型的数值变量，只能用渐变色标尺一一对应向量顺序

ggplot(mtcars,aes(wt,mpg,color=qsec))+geom_point() 

```

## 重点二 参数在aes内和外的区别
直接试一试，看看差别
```{r}
#这是最初始的样子
ggplot(mtcars,aes(wt,mpg))+geom_point()
#这是参数在外的情况，可以看到所有的点都变成了蓝色
ggplot(mtcars,aes(wt,mpg))+geom_point(color="blue")
#这是参数在内的情况，发现并没有使点变成蓝色，而是变成了浅粉色，具体原因应该使蓝色作为变量，失去了本身的意义。
ggplot(mtcars,aes(wt,mpg,color="blue"))+geom_point()
```

所以什么时候写在里面，什么时候写在外面？

- 如果想要统一颜色，就写在外面
- 如果想要用来分组，就写在里面

## 重点三 分面作图 facet_grid()

- 单变量作图
```{r}
ggplot(mtcars,aes(wt,mpg))+geom_point()
# 一个是纵轴分离，一个是横轴分离，取决于～与vs之间的位置
ggplot(mtcars,aes(wt,mpg))+geom_point()+facet_grid(vs~.)  
# 以vs为分类变量，vs=0/vs=1
ggplot(mtcars,aes(wt,mpg))+geom_point()+facet_grid(.~vs)

```

- 双变量作图

```{r}
ggplot(mtcars,aes(wt,mpg))+geom_point()+facet_grid(am~vs) 
# 图被切成4个面
```
- 轴刻度不一致的情况

```{r}
ggplot(mtcars,aes(wt,mpg))+geom_point()+facet_grid(vs~.,scale="free_y") 
# 释放纵轴，让纵轴不一样
ggplot(mtcars,aes(wt,mpg))+geom_point()+facet_grid(.~vs,scale="free_x") 
# 释放横轴，让横轴不一样，各自独立
# 也可以只写"free"，它可以自行判断
```




  【END 今日份学习任务完成✅】






